臺灣雲林地方法院刑事裁定　　　　　　　　　 　 　　九十三年度聲判字第一０號
　　聲　請　人
　　即　告訴人　乙○○
　　被　　　告　甲○○
　　　　　　　　丁○○
　　　　　　　　丙○○
右列聲請人因告訴被告等竊佔案件，不服台灣高等法院台南分院檢察署檢察長中華民
國九十三年十月六日駁回聲請再議之處分（九十三年度上聲議字第七０五號），聲請
交付審判，本院裁定如左：
    主      文
聲請駁回。
    理      由
一、聲請人以被告甲○○、丁○○及丙○○犯竊佔罪，向台灣雲林地方法院檢察署提
    出告訴，經該署檢察官偵查終結，以罪嫌不足為不起訴處分（九十三年度偵字第
    三一八三號），聲請人不服，聲請再議，嗣經台灣高等法院台南分院檢察署檢察
    長認再議聲請無理由，於民國九十三年十月六日以九十三年度上聲議字第七０五
    號駁回再議，聲請人於同年十月二十二日向本院聲請交付審判，合先敘明。
二、聲請交付審判意旨略以：雲林縣四湖鄉○○村○○段九六三地號土地之重劃工程
    ，早於九十三年四月十七日前即已完成，並辦理土地所有權移轉登記完畢，於同
    年四月二十七日將土地所有權狀交付告訴人，有卷附土地所有權狀影本乙紙為憑
    ，故九十三年六月十二日上開地段之農地重劃工程早已完成，雲林縣政府九十三
    年六月二十九日府地劃字第0930055324號函覆內容（詳見後述），顯然背離事實
    ，原檢察官及臺灣高等法院台南分院檢察署檢察長竟昧於事理，認定被告等進行
    所謂合法之農地重劃工程，顯然有認定事實不依據法律之違法情節，爰檢附雲林
    縣四湖鄉○○段九六三、九六四、九六五地號土地所有權狀影本及地籍圖騰本各
    一份。為此，聲請交付審判云云。
三、按告訴人不服上級法院檢察署檢察長或檢察總長認再議為無理由而駁回之處分者
    ，得於接受處分書後十日內委任律師提出理由狀，向該管第一審法院聲請交付審
    判。法院認為交付審判之聲請不合法或無理由者，應駁回之。刑事訴訟法第二百
    五十八條之一、第二百五十八條之三第二項前段，分別定有明文。次按法院認交
    付審判之聲請不合法或無理由者，應裁定駁回之，刑事訴訟法第二百五十八條之
    三第二項前段定有明文。又按聲請交付審判制度，係對於檢察官不起訴或緩起訴
    裁量權制衡之一種外部監督機制，法院僅就檢察官所為不起訴處分或緩起訴處分
    之決定是否正確加以審查，以防止檢察機關濫權；且法院並非檢察官之延伸，無
    從負擔偵查之作為。因此，法院辦理刑事訴訟案件應行注意事項第一百三十四項
    規定，法院於審查交付審判之聲請有無理由時，得為必要之調查，惟其調查範圍
    ，應以偵查中已顯現之證據為限，不可就聲請人新提出之證據再為調查，亦不可
    蒐集偵查卷以外之證據。經查：
  (一)被告甲○○於警詢供稱：（問：乙○○於九十三年六月十三日十五時告你竊佔、
    傷害是否有這回事？）重劃工程施工被請僱用整理農劃整理道路。我沒有竊佔及
    打傷他等語（見警卷十一頁）；被告丙○○於警詢供稱：工地施工是依照六月十
    一日縣政府作鑑界，我依照鑑界作施工，沒有竊佔到他的土地，現場也有做界址
    等語（見警卷八頁）；被告丁○○於警詢供稱：（問：松陽營造公司施工時，是
    否有侵占到乙○○之所有土地，有無證據補充？）完全沒有侵占他的土地，我們
    施工是經過雲林縣政府地政局重劃課立樁界定時施工的，附重劃課地籍圖一份證
    明等語相符（見警卷五、六頁），並有雲林縣政府九十三年六月二十九日府地劃
    字第0930055324號函雲林縣警察局台西分局文內容「案經承包商前項函報本府查
    處，該公司確於九十三年六月十二日約下午二時派員至四湖農地重劃區工地依本
    府派員所釘界址界樁做清除雜草及施工放樣等施工前準備事宜」在卷可稽（見警
    卷十七頁）。如此觀之，被告甲○○、丙○○及丁○○等人，均受僱於松陽營造
    公司。渠等在四湖農地重劃區工地施工之目的，應係依據雲林縣政府人員所釘界
    址界樁，進行清除雜草及施工放樣等施工前準備工作，而非竊佔聲請人乙○○所
    有土地。是以，依檢察官偵查中所取得之證據，難認被告等三人有何竊佔犯行。
  (二)至於聲請人乙○○尚提出雲林縣北港地政事務所四湖鄉○○段九六三、九六四、
    九六五地號土地所有權狀影本及九六三地號土地地籍圖騰本影本各一件，認為檢
    察官及臺灣高等法院台南分院檢察署檢察長有認定事實不依據法律之違法云云。
    然鑑於「交付審判」制度，既係對於不起訴處分，增設檢察機關以外之監督機制
    ，法院對於證據調查之範圍，僅限於偵查中曾顯現之證據，不得調查新證據亦不
    得蒐集偵查卷宗外之證據。聲請人於聲請交付審判階段，提出前揭書證，質疑不
    起訴處分不當，顯係聲請調查新證據，難認有據。
四、綜上所述，聲請人告訴被告等犯有竊佔罪嫌，經檢察官偵查後認被告等罪嫌不足
    ，而予以不起訴處分，聲請人提起再議，經高檢署對於再議之聲請，詳敘理由逐
    一指駁，本院認前開處分書認事用法核並無不當。聲請人猶執陳詞，指摘駁回再
    議聲請之處分不當，聲請交付審判，顯無理由，應予駁回。
據上論斷，應依刑事訴訟法第二百五十八條之三第二項前段，裁定如主文。
中      華      民      國    九十四    年      二      月      二      日
                                      臺灣雲林地方法院刑事第二庭
                                        審判長法  官  林  輝  煌
                                              法  官  李  明  鴻
                                              法  官  柯  志  民
右正本證明與原本無異。
不得抗告。
                                              書記官  魏  輝  碩
中      華      民      國    九十四    年      二      月      二      日
